【裁判字號】    94,易,1173
【裁判日期】    950118
【裁判案由】    贓物等
【裁判全文】
臺灣臺中地方法院刑事判決  94年度易字第1173號
公  訴  人  臺灣臺中地方法院檢察署檢察官
被      告  丙○○
                      三弄二號.
                    現另案於臺灣高雄監獄執行
上列被告因贓物等案件，經檢察官提起公訴（93年度偵字第1858
1號），被告於準備程序中為認罪之陳述，經本院合議庭裁定由
受命法官獨任改行簡式審判程序，判決如下：
    主    文
丙○○故買贓物，累犯，處有期徒刑玖月。又意圖為自己不法之
所有，而侵占離本人所持有之物，累犯，處罰金貳仟元，如易服
勞役，以佰元折算壹日。又共同偽造特許證，足以生損害於公
眾及他人，累犯，處有期徒刑肆月。扣案偽造之車號五一二○–
ＧＣ號車牌貳面，沒收。主刑之有期徒刑部分應執行有期徒刑壹
年。
    犯罪事實
一、丙○○前於民國八十五年間，因違反麻醉藥品管理條例案件
    ，經臺灣高等法院花蓮分院判處有期徒刑五年確定，於八十
    十九年十二月十三日執行完畢，猶不知悔改。渠明知戎小龍
    (起訴書誤載為戒小龍，另經檢察官簽分他案偵辦)所販賣之
    物品，係來路不明之贓物（為丁○○○所有，於九十三年十
    月十九日至二十一日間，在其位於台中縣沙鹿鎮○○○街一
    ○○巷四七號、四八號住處遭竊之金質名片十六張、玉石章
    、銅鏡、茶壺、孔子聖蹟墨硯、墨硯、旅行袋、白玉觀音、
    紫水晶墜子、古玉觀音、天然寶石、胸針、耳環各一個、玉
    墜子二個、電腦主機硬碟、燒錄機各一個等物品），竟於同
    年十月二十日上午十時許，在臺中市○○路跳蚤市場，以新
    臺幣約一萬五千元之代價，向戎小龍故予買受。又意圖為自
    己不法所有，九十三年十月五日，在嘉義市○○○路二五號
    禾楓汽車旅館，拾獲戊○○所有前於九十三年十月五日、六
    日間遭竊之身分證一張，予以侵占入己。另於九十三年六月
    二十七日在高雄市上隱當舖購買乙○○流當之車號七Ｍ–六
    七四九號自小客車，因該車為俗稱之權利車，為免該車遭所
    有權人尋回，欲以偽造之車牌懸掛於該車上加以行使，遂與
    不詳姓名年籍而住於彰化縣員林鎮之綽號「ＫＫ」成年女子
    共同基於偽造文書之犯意聯絡，委由「ＫＫ」成年女子，在
    不詳時間、地點偽造車號五一二○–ＧＣ號之車牌二面 (該
    車號之車牌原為甲○○所有自小客車所申領使用，已繳回監
    理機關註銷），「ＫＫ」之成年女子，完成偽造車牌後，於
    不詳時間，在彰化縣員林鎮某處交付於丙○○，而足以生損
    害於甲○○及監理機關就車籍管理之正確性，嗣於九十三年
    十月二十一日上午十時許，在臺中縣烏日鄉○○街五九巷十
    五號，為警循線查獲，並於其所駕駛懸掛車號四六一二–Ｊ
    Ｒ號車牌之自小客車內之駕駛座踏板處起獲未使用懸掛之上
    開偽造車號五一二○–ＧＣ號車牌二面。
二、案經臺中市警察局移送臺灣臺中地方法院檢察署檢察官偵查
    起訴。
    理    由
一、訊據被告丙○○於本院審理中對於前揭犯罪事實坦承不諱，
    而：(一)、上開犯罪事實欄內所列丙○○故買之贓物（原起訴
    書短載物品，業經公訴檢察官及本院更正如上列），確係被
    害人丁○○○，於九十三年十月十九日至二十一日間，在臺
    中縣沙鹿鎮○○○街一○○巷四七、四八號之住處遭竊，業
    據被害人丁○○○於警訊時指訴歷歷，復有照片六十六張、
    贓物認保管單五張附卷可稽。(二)、侵占離本人持有物部分：
    有贓物認領保管單、戊○○之身分證各一張在卷可稽。(三)、
    偽造特許證部分：經證人甲○○於警詢及查獲員警張銘德於
    偵查中證述明確，且有汽車讓渡書、高雄市當舖商業同業公
    會流當證明書、車籍資料作業詳細畫面、汽機車各項異動作
    業登記單、車籍資料等件，另扣案車號五一二○–ＧＣ號車
    牌二面，經本院送鑑定結果確屬偽造，亦有交通監理單位委
    外之車牌承製公司金利五金有限公司函覆鑑定結果在卷可
    考。本案事證明確，被告犯行洵堪認定定。
二、核被告所為，係犯刑法第三百四十九條第二項之故買贓物罪
    、第三百三十七條侵占離本人持有物罪、第二百十二條偽造
    特許證罪（按汽車號牌為公路監理機關所發給，固具有公文
    書性質，惟依道路交通安全規則第八條規定，汽車牌照包括
    號牌、行車執照及拖車使用證，為行車之許可憑證，自屬於
    刑法第二百十二條所列特許證之一種，最高法院六十三年臺
    上字第一五五Ｏ號判例參照）。被告與「ＫＫ」成年女子就
    偽造車牌特許證部分，二人具有犯意聯絡及行為分擔，為共
    同正犯。原起訴意旨未認定被告與「ＫＫ」成年女子間為共
    同正犯，且認被告所犯係刑法第二百十六、第二百十二條之
    行使偽造特許證罪。惟查，原起訴意旨係認被告偽造上開車
    號五一二○–ＧＣ號車牌，「以便」懸掛於車號七Ｍ–六七
    四九號之權利車上加以行使，並未直接認定被告「已」懸掛
    使用該偽造車牌；而訊據被告亦僅係認罪共同偽造車牌，否
    認已懸掛行使該偽造車牌，且據卷內被告被查獲時之照片顯
    示，當時偽造之車號五一二○號–ＧＣ號車牌係在被告所駕
    懸掛車號四六一二–ＪＲ號車牌之自小客車內之駕駛座踏板
    處起獲（參偵查卷第一一五至一一八頁），故在事證上尚無
    法直接認定被告已懸掛使用該偽造車牌，此亦經蒞庭公訴檢
    察官當庭更正此部分之罪名為刑法第二十八條、第二百十二
    條之共同偽造特許證罪，併此敘明。被告上開所犯三罪間，
    犯意各別，行為互殊，應予分論併罰。又被告前於八十五年
    間，因違反麻醉藥品管理條例案件，經臺灣高等法院花蓮分
    院判處有期徒刑五年確定，於八十九年十二月十三日執行完
    畢，此有臺灣高等法院被告前案紀錄表一份在卷可參，被告
    前受有期徒刑之執行完畢後，五年以內再犯有期徒刑以上之
    罪，為累犯，應依刑法第四十七條之規定，加重其刑。爰審
    酌被告貪圖便宜購買來路不明之贓物，並拾獲而侵占他人失
    竊之身分證，及與他人共犯偽造車牌犯罪之動機、目的、手
    段、對被害人所生損害、犯後坦承態度，以及參酌公訴檢察
    官之具體求刑（除故買贓物部分原求刑有期徒刑一年，相較
    其犯罪情節及所得利益，稍有過重外）等一切情狀，分別量
    處如主文所示之刑，其中處罰金部分，並諭知易服勞役之折
    算標準，及主刑有期徒刑部分並定其應執行之刑，以資懲儆
    。扣案偽造之車號五一二○–ＧＣ號車牌二面，為被告所有
    供前開偽造特許證犯罪所用之物，業據被告供承在卷，爰依
    刑法第三十八條第一項第二款規定宣告沒收。另扣案戊○○
    身分證一張，非被告所有；電子磅秤、印章、潛水用氧氣筒
    、潛水衣、裝備袋、鐵撬、砂輪機等工具則，無從認定與本
    案犯罪有關，不併宣告沒收。
據上論斷，應依刑事訴訟法第二百七十三條之一第一項、第二百
九十九條第一項前段，刑法第二十八條、第三百四十九條第二項
、第三百三十七條、第二百十二條、第四十七條、第四十二條第
二項、第五十一條第五款、第三十八條第一項第二款，罰金罰鍰
提高標準條例第一條前段、第二條，判決如主文。
中    華    民    國    95    年    1     月    18    日
                  刑事第五庭    法  官  賴恭利
上正本證明與原本無異。
如不服本判決，應於送達後十日內向本院提出上訴狀（須附繕
本），上訴於臺灣高等法院臺中分院。
                                書記官  陳貴卿
中    華    民    國    95    年    1     月    18    日
附錄論罪科刑法條：
中華民國刑法第二百十二條  (偽造變造特種文書罪)
偽造、變造護照、旅券、免許證、特許證及關於品行、能力服務
或其他相類之證書、介紹書，足以生損害於公眾或他人者，處一
年以下有期徒刑、拘役或三百元以下罰金。
中華民國刑法第三百三十七條  (侵占遺失物罪)
意圖為自己或第三人不法之所有，而侵占遺失物、漂流物或其他
離本人所持有之物者，處五百元以下罰金。
中華民國刑法第三百四十九條
收受贓物者，處三年以下有期徒刑、拘役或五百元以下罰金。
搬運、寄藏、故買贓物或為牙保者，處五年以下有期徒刑、拘役
或科或併科一千元以下罰金。
因贓物變得之財物，以贓物論。


司法院資訊處製作；財團法人民間司法改革基金會備份。
